臺灣彰化地方法院刑事判決
110年度交易字第277號
公  訴  人  臺灣彰化地方檢察署檢察官
被      告  賴一三



上列被告因公共危險案件，經檢察官提起公訴（110年度偵字第4
271號），本院判決如下：
    主    文
賴一三犯不能安全駕駛動力交通工具罪，累犯，處有期徒刑壹年
。
    犯罪事實
一、賴一三於民國110年3月6日上午5時30分許，在友人陳俊生位
    於彰化縣大村鄉大橋村住處飲用藥酒，至同日上午6時30分
    許飲畢後，竟不顧大眾行車之公共安全，仍駕駛其子所有之
    車牌號碼000-000號普通重型機車搭載陳俊生，自前開處所
    離開上路。嗣於同日上午8時48分許，行經彰化縣大村鄉大
    智路1段與大智二街交岔路口，不慎與林慶錐所駕駛之車牌
    號碼00-0000號自用小客車發生碰撞，賴一三並因而受傷，
    經警據報到場處理，將賴一三送醫救治，並施以吐氣酒精濃
    度檢測，於同日上午10時許，測得其吐氣所含酒精濃度為每
    公升0.92毫克。
二、案經彰化縣警察局員林分局報告臺灣彰化地方檢察署檢察官
    偵查起訴。
    理    由
一、本案以下所引用被告賴一三以外之人於審判外之言詞或書面
    陳述，業經於審理期日踐行調查證據程序，檢察官及被告均
    已當庭表示無意見，且迄至言詞辯論終結前亦未聲明異議，
    本院審酌該等言詞或書面陳述之製作及取得，並無證據顯示
    有何違背程序規定而欠缺適當性之情事，認以之為證據應屬
    適當，依刑事訴訟法第159條之5之規定，自均有證據能力。
    而非供述證據部分，經本院於審理中提示並告以要旨而為調
    查時，檢察官及被告亦未表示無證據能力，本院審酌該等證
    據作成及取得之程序均無違法之處，亦認均有證據能力。
二、上揭犯罪事實，業據被告於警詢、偵查中及本院審理時坦承
    不諱，核與證人林慶錐於警詢時之證述情節相符，並有彰化
    縣警察局道路交通事故當事人酒精測定紀錄表、彰化縣警察
    局舉發違反道路交通管理事件通知單影本、道路交通事故現
    場圖、道路交通事故調查報告表㈠㈡、現場及車損照片17張、
    車輛詳細資料報表等附卷可稽，足徵被告自白與事實相符。
    從而，本件事證明確，被告犯行堪以認定，應依法論科。
三、核被告所為，係犯刑法第185條之3第1項第1款之不能安全駕
    駛動力交通工具罪。被告前因不能安全駕駛犯行，經本院分
    別以107年度交易字第624號判決判處有期徒刑7月確定、107
    年度交易字第725號判決判處有期徒刑8月確定，上開2案件
    合併定應執行刑有期徒刑1年1月，於109年1月26日執行完畢
    ，有被告高等法院前案紀錄表在卷可參，被告於5年內故意
    再犯本件有期徒刑以上之罪，為累犯。被告方因不能安全駕
    駛犯行入獄服刑執行完畢，又再犯相同犯行之本案，顯見被
    告對於刑罰之反應力薄弱，本件亦無因為累犯之加重而有罪
    刑不相當或過苛之情事，故應依刑法第47條第1項規定，加
    重其刑。
四、量刑：
  ㈠被告有下列不能安全駕駛之前案紀錄：
  ⑴102年4月21日騎乘車號000-000號輕型機車，測得吐氣酒精濃
    度達每公升0.97毫克，經本院判處拘役50日。
  ⑵103年7月10日騎乘車號000-000號輕型機車，測得吐氣酒精濃
    度達每公升0.70毫克，經本院判處有期徒刑3月，併科罰金1
    萬元。
  ⑶104年2月24日騎乘車號000-000號輕型機車，測得吐氣酒精濃
    度達每公升1.12毫克，經本院判處有期徒刑4月。 
  ⑷104年3月24日騎乘車號000-000號輕型機車，自摔受傷，測得
    血液酒精濃度達百分之0.2938（吐氣酒精濃度每公升1.469
    毫克），經本院判處有期徒刑6月（104年5月26日至105年2
    月25日因酒駕入獄服刑）。
  ⑸107年8月17日騎乘車號000-000號普通重型機車，測得吐氣酒
    精濃度達每公升1.05毫克，經本院判處有期徒刑7月，併科
    罰金3萬元。
  ⑹107年9月23日騎乘車號000-000號普通重型機車，測得吐氣酒
    精濃度達每公升0.64毫克，經本院判處有期徒刑8月（107年
    12月27日至109年2月7日因酒駕入獄服刑）。
  ⑺本件被告又於110年3月6日騎乘車號000-000號普通重型機車
    ，搭載陳俊生，與自小客車發生碰撞，造成被告及搭載之乘
    客受傷、對方車輛受損，並測得吐氣酒精濃度達每公升0.92
    毫克。從被告一再酒後駕駛動力交通工具，且數次遭查獲時
    酒精濃度均甚高，醉態程度嚴重，被告漠視大眾行車安全，
    對於他人生命、財產缺乏尊重，足見被告主觀惡性重大。
　㈡而本件被告騎乘普通重型機車，不但搭載乘客，甚至因而肇
    事，導致自己及乘客受傷，雙方車輛受損，造成具體實害的
    危險，犯罪情節亦非輕微。兼衡被告國小畢業智識程度，在
    工地幫人打掃，與妻子及成年兒子同住等一切情況，量處如
    主文所示之刑。
五、據上論斷，應依刑事訴訟法第299條第1項前段，判決如主文
    。
本案經檢察官王銘仁提起公訴，檢察官陳昭蓉到庭執行職務。
中　　華　　民　　國　　110 　年　　10 　　月　　18　日
                  刑事第二庭        法  官  陳怡潔
以上正本證明與原本無異。
如不服本判決應於收受判決後20日內向本院提出上訴書狀，並應
敘述具體理由。其未敘述上訴理由者，應於上訴期間屆滿後20日
內向本院補提理由書(均須按他造當事人之人數附繕本)「切勿逕
送上級法院」。
中　　華　　民　　國　　110 　年　　10　　月　　18　　日
                                    書記官  顧嘉文

附錄本案論罪科刑法條：
中華民國刑法第185條之3
駕駛動力交通工具而有下列情形之一者，處 2 年以下有期徒刑
，得併科 20 萬元以下罰金：
一、吐氣所含酒精濃度達每公升零點二五毫克或血液中酒精濃度
    達百分之零點零五以上。
二、有前款以外之其他情事足認服用酒類或其他相類之物，致不
    能安全駕駛。
三、服用毒品、麻醉藥品或其他相類之物，致不能安全駕駛。
因而致人於死者，處 3 年以上 10 年以下有期徒刑；致重傷者
，處 1 年以上 7 年以下有期徒刑。
曾犯本條或陸海空軍刑法第 54 條之罪，經有罪判決確定或經緩
起訴處分確定，於五年內再犯第 1 項之罪因而致人於死者，處
無期徒刑或 5 年以上有期徒刑；致重傷者，處 3 年以上 10 年
以下有期徒刑。